【裁判字號】    95,抗,34
【裁判日期】    950428
【裁判案由】    本票裁定強制執行
【裁判全文】
臺灣臺南地方法院民事裁定                95年度抗字第34號
抗  告  人  甲○○
代  理  人  蔡清河律師
相  對  人  乙○○
                        號
抗告人因與相對人乙○○間本票裁定強制執行事件，對於中華民
國95年2月7日本院95年度票字第1125號裁定提起抗告，本院裁定
如下：
    主  文
抗告駁回。
抗告程序費用新台幣壹仟元由抗告人負擔。
    理  由
一、抗告意旨略以：相對人所持有如原裁定所示之本票2紙，其
    到期日分別為民國（下同）94年10月28日、94年12月28日，
    但相對人未於上開到期日後為付款之提示，依法自不得對抗
    告人行使追索權等語。
二、按本票既載明免除作成拒絕證書，則執票人聲請裁定准予強
    制執行時，自毋庸提出已為付款提示之證據。且本票執票人
    依票據法第123條規定向本票發票人行使追索權，聲請法院
    裁定准予強制執行，係屬非訟事件，對於此項聲請所為裁定
    ，僅依非訟事件程序，就本票形式上之要件是否具備予以審
    查為已足，票據債務人如主張執票人未為提示，依票據法第
    124條準用同法第95條但書之規定，應由其負舉證之責，最
    高法院84年度台抗字第22號亦同此見解。
三、經查：本件相對人主張伊執有抗告人為發票人，如原裁定所
    示之本票2紙，並免除作成拒絕證書，詎屆期提示未獲付款
    ，依票據法第123條聲請裁定許可強制執行等情，已據提出
    本票2紙為證，原裁定予以准許，即無不合；相對人於聲請
    本票裁定准許強制執行時既已主張伊有經提示未獲付款，而
    抗告人陳稱相對人未向其為付款之提示云云，依前開說明，
    自應由其負舉證之責，然抗告人既未能舉證證明相對人未為
    付款之提示，其抗告即應認為無理由，應予駁回。
四、又「依法應由關係人負擔費用者，法院裁定命關係人負擔時
    ，應一併確定其數額」、「前項費用之負擔有相對人者，準
    用民事訴訟法有關訴訟費用之規定」，非訟事件法第24條第
    1項及同法第21條第2項分別定有明文。本件抗告業經駁回在
    案，依上開法條規定，本院應予確定訴訟費用額。茲因，抗
    告人提起本件抗告，除繳納抗告費1,000元外，未有其餘訴
    訟費用之支出。是以，本件抗告人應負擔之訴訟費用額確定
    為1,000元。
五、結論：本件抗告為無理由，依非訟事件法第46條、第21條第
    2項、第24條第1項，民事訴訟法第495條之1第1項、第449條
    第1項、第78條，裁定如主文。
中    華    民    國    95    年    4     月    28    日
                  民事第四庭    審判長法  官  高榮宏
                                      法  官  陳金虎
                                      法  官  陳淑勤
如不服本裁定，僅得於收受本裁定正本送達後10日內，以適用法
規顯有錯誤為理由，向本院提出再抗告狀，（須附繕本一份及
繳納再抗告裁判費新台幣1,000元），經本院許可後始可再抗告。
中    華    民    國    95    年    5    月      1    日
                                      書記官  林賢輝


司法院資訊處製作；財團法人民間司法改革基金會備份。
